test/src/gt-norm-yamls/A-a_33t_tuoret_gt-norm.yaml
Config:
  hfst:
    Gen: ../../../src/generator-gt-norm.hfst
    Morph: ../../../src/analyser-gt-norm.hfst
  xerox:
    Gen: ../../../src/generator-gt-norm.xfst
    Morph: ../../../src/analyser-gt-norm.xfst
    App: lookup

Tests:

# todo:
# Proofread the gold standard (below)
# Then: linnrun analyser, then correct.


  Noun - venet - ei tsekattu : # Noun 'fersk, fuktig' - tsekattu
     tuoret+A+Sg+Nom: tuoret
     tuoret+A+Sg+Gen: tuorheen
     tuoret+A+Sg+Par: tuoretta
     tuoret+A+Sg+Tra: tuorheeksi
     tuoret+A+Sg+Abe: tuorheetta
     tuoret+A+Sg+Ine: tuorheessa
     tuoret+A+Sg+Ela: tuorheesta
     tuoret+A+Sg+Ill: tuorheesseen
     tuoret+A+Sg+Ade: tuorheela
     tuoret+A+Sg+Abl: tuorheelta
     tuoret+A+Sg+All: tuorheele
     tuoret+A+Sg+Ess: tuorheena
     tuoret+A+Pl+Nom: tuorheet
     tuoret+A+Pl+Gen: [tuorheitten, tuorhejen] # tuorhejen vain Var varieteetissä
     tuoret+A+Pl+Par: [tuorheita, tuorheja] # tuorheja mahdollinen rinnakkainen variantti Var varieteetissä. 
     tuoret+A+Pl+Tra: tuorheiksi
     tuoret+A+Pl+Abe: tuorheitta
     tuoret+A+Pl+Ine: tuorheissa
     tuoret+A+Pl+Ela: tuorheista
     tuoret+A+Pl+Ill: tuorheissiin
     tuoret+A+Pl+Ade: tuorheila
     tuoret+A+Pl+Abl: tuorheilta
     tuoret+A+Pl+All: tuorheile
     tuoret+A+Pl+Ess: tuorheina
     tuoret+A+Pl+Com: tuorheine
